【裁判字號】    98,交簡上,54
【裁判日期】    980915
【裁判案由】    公共危險
【裁判全文】
臺灣彰化地方法院刑事判決            98年度交簡上字第54號
上  訴  人
即  被  告  甲○○
上列上訴人因公共危險案件，不服本院九十八年度交簡字第一一
五三號中華民國九十八年七月二十日第一審簡易判決（原聲請簡
易判決處刑案號：九十八年度偵字第五三九六號），提起上訴，
本院管轄之第二審合議庭判決如下：
    主  文
上訴駁回。
    事實及理由
一、本案經本院審理結果，認第一審判決認事用法及量刑均無不
    當，應予維持，並引用第一審判決書記載之事實、證據及理
    由（如附件）。
二、本件上訴人即被告甲○○（以下簡稱被告）上訴意旨略以：
    被告係因為肝功能不好，所以酒測值會比較高，之前被告因
    被倒會，所以晚上睡覺前會喝一點酒，不喝酒的話即會睡不
    著，我不知道為什麼隔了十一小時之後酒測值還是會高達一
    ．二七，且我有兩個小孩就學中，須被告照顧，為此提起上
    訴，請求從輕量刑，予被告自新之機會等語。
三、按道路交通安全規則第一百十四條第二款規定，汽車駕駛人
    飲酒後吐氣所含酒精成份（即濃度）超過每公升零點二五毫
    克以上者，不得駕車，即是基於酒精對人體中樞神經系統有
    麻醉作用，為維護安全駕駛，而為之禁止規定。又按刑法第
    一百八十五條之三所稱服用酒類或其他相類之物，不能安全
    駕駛動力交通工具之公共危險條款，則屬抽象危險犯之規定
    ，此種抽象危險犯係伴隨飲酒過量駕車之行為而當然成立。
    換言之，只需客觀上有此種行為出現，危險即視為存在，是
    否果真肇事，並不影響公共危險罪責之成立，然如確實因之
    駕車肇事，其刑責之明顯性，自更不待言。又參考德國、美
    國之認定標準，對於酒精濃度呼氣已達每公升零點五五毫克
    或血液濃度達百分之零點一一以上，肇事率為一般正常人之
    十倍，認為已達「不能安全駕駛」之標準；至於上揭數值以
    下之行為，如輔以其他客觀事實得作為「不能安全駕駛」之
    判斷，亦認為應依刑法第一百八十五條之三之規定移送，法
    務部八十八年五月十八日法八八檢字第００一六六九號函亦
    採斯旨。而本件被告經測試酒精濃度結果，其呼氣中酒精濃
    度為每公升一點二七毫克，此有當事人酒精測定紀錄表一份
    在卷可稽，且被告駕駛有蛇行，車身搖擺不定，轉彎半徑過
    大或過小等駕駛操控力欠佳情形及於查獲、測試或訊問過程
    ，有含糊不情等情事，此有刑法第一百八十五條之三案件測
    試觀察紀錄表一份在卷可稽，足認被告顯有酒後注意力減退
    ，操控能力顯著降低致不能安全駕駛之情形，是以被告服用
    酒類不能安全駕駛動力交通工具而駕駛之犯行事證已臻明確
    ，洵堪認定。
四、本件原審認被告所犯刑法第一百八十五條之三服用酒類不能
    安全駕駛動力交通工具而駕駛之事證已臻明確，並審酌被告
    前於民國九十二年間已有酒後駕車之公共危險犯行，經臺灣
    臺北地方法院以九十二年度北交簡字第四一０號判決判處罰
    金銀元二萬七千元確定，猶無視於政府已經三申五令宣導不
    得酒後駕車，再犯本件同性質之案件，且其呼氣中之酒精濃
    度高達每公升一．二七毫克，濃度甚高，竟仍酒後駕車且發
    生交通事故，及考量其智識程度、生活狀況，犯後態度及念
    其本件肇事造成自身受傷情形，暨被告酒後駕車行駛於道路
    上，造成自己及他人生命、身體、財產極大之危險，自不宜
    輕判，據以論罪科刑，判處被告有期徒刑三月，並諭知易科
    罰金之折算標準，核無違誤或不當，是以上訴人指摘原判決
    量刑過重，請求撤銷原判決，難認有理由，應予以駁回其上
    訴。
據上論斷，應依刑事訴訟法第四百五十五條之一第一項、第三項
、第三百七十三條、第三百六十八條，判決如主文。
本案經檢察官陳茂榮到庭執行職務。
中    華    民    國    98    年    9     月    15    日
                  臺灣彰化地方法院刑事第二庭
                          審判長法官  石馨文
                          法      官  陳秋錦
                          法      官  羅永安
以上正本證明與原本無異。
本判決不得上訴。
中    華    民    國    98    年    9     月    15    日
                              書記官  洪年慶


司法院資訊處製作；財團法人民間司法改革基金會備份。
